【裁判字號】    98,毒抗,75
【裁判日期】    980616
【裁判案由】    聲請觀察勒戒
【裁判全文】
臺灣高等法院高雄分院刑事裁定          98年度毒抗字第75號
抗  告  人
即  被  告    甲○○
上列抗告人因施用毒品聲請觀察勒戒案件，不服臺灣高雄地方法
院中華民國98年5 月14日裁定（98年度審毒聲字第533 號），提
起抗告，本院裁定如下：
    主  文
抗告駁回。
    理  由
一、抗告意旨略以：抗告人甲○○嗣後有參加法務部所宣導之反
    毒戒成專線，於民國（以下同）98年4 月15日去國軍高雄總
    醫院做3 個月之替代療程，用替代療法美沙冬來戒毒，經過
    治療，現生理及心理已恢復正常，已沒有施打毒品之欲望，
    有國軍高雄總醫院診斷証明書可証，請准以替代療法取代觀
    察勒戒等語。
二、經查：抗告人即被告甲○○基於施用第一級毒品海洛因之犯
    意，於98年3 月8 日20時許，在其友人之高雄市○○區○○
    路家樂福量販店附近之住處，施用第一級毒品海洛因1 次，
    嗣於98年3 月9 日15時10分時許，在高雄市苓雅區○○○路
    185 號前為警查獲，業据抗告人甲○○於警訊中坦承不諱（
    見98 年3月9 日警訊筆錄），並有海洛因1 小包重0.2 公克
    扣案可資佐証，又經抗告人甲○○同意採尿送驗，結果呈嗎
    啡陽性反應，此有高雄市政府警察局苓雅分局煙毒麻藥案件
    嫌疑人尿液採證代碼對照表（尿液代號：F-98115） 及高雄
    市立凱旋醫院於98年3 月17日出具之尿液檢驗報告各1 紙附
    卷可稽，是抗告人甲○○確有施用第一級毒品犯行堪予認定
    ，從而原審法院依毒品危害防制條例第20條第1 項、觀察勒
    戒處分執行條例第3 條第1 項規定，准檢察官之聲請，裁定
    將抗告人甲○○送勒戒處所觀察、勒戒，經核並無不合。
三、按施用毒品者，於犯罪未發覺前，如自動向行政院衛生署指
    定之醫療機構請求治療，醫療機構免將請求治療者送檢察機
    關。且治療中經查獲，亦應由檢察官為不起訴處分，毒品危
    害防制條例第21條第1 項、第2 項雖有規定，但此規定係以
    未發覺者為限，經發覺後，依同條例第20條之規定，則應適
    用觀察、勒戒及強制戒治程序，無由依抗告人甲○○之聲請
    而得轉換或變更其程序，是抗告人甲○○稱嗣後有參加法務
    部所宣導之反毒戒成專線，於98年4 月15日去國軍高雄總醫
    院做3個 月之替代療程，請改以替代療法取代觀察勒戒云云
    ，於法不合，其抗告為無理由，應予駁回。
四、據上論斷，應依刑事訴訟法第412 條，裁定如主文。
中    華    民    國    98    年    6     月    16    日
              刑事第六庭    審判長法  官  王憲義
                                  法  官  邱永貴
                                  法  官  張盛喜
以上正本證明與原本無異。
不得再抗告。
中    華    民    國    98    年    6     月    16    日
                                  書記官  黃一秋


司法院資訊處製作；財團法人民間司法改革基金會備份。
